【裁判字號】    94,易,677
【裁判日期】    950125
【裁判案由】    違反毒品危害防制條例
【裁判全文】
臺灣屏東地方法院刑事判決               94年度易字第677號
公  訴  人  臺灣屏東地方法院檢察署檢察官
被      告  甲○○
上列被告因違反毒品危害防制條例案件，經檢察官聲請以簡易判
決處刑（94年度毒偵字第2643號），因本院認為不宜以簡易判決
處刑，改依通常程序審理（94年度簡字第1556號），復因被告就
被訴事實為有罪之陳述，經告知簡式審判程序意旨，並聽取公訴
人及被告之意見後，本院合議庭裁定由受命法官獨任依簡式審判
程序審理，判決如下：
    主  文
甲○○連續施用第二級毒品，累犯，處有期徒刑壹年貳月。扣案
甲基安非他命壹小包含包裝袋（驗後毛重零點貳捌公克）沒收銷
燬之。
    事  實
一、甲○○前因犯竊盜罪及違反毒品危害防制條例案件，分別經
    本院刑事庭及潮州簡易庭各以89年度訴字第417 號、90年度
    潮簡字第466 號判處有期徒刑1 年4 月、6 月確定，旋經裁
    定應執行有期徒刑1 年8 月，於民國90年2 月22日入監執行
    ，91年7 月4 日因縮刑假釋出監，91年10月9 日縮刑期滿未
    經撤銷假釋而執行完畢。
二、又其曾因施用毒品，先後經法院裁定送觀察、勒戒及強制戒
    治，嗣因認為無繼續施用之傾向，復依裁定於90年2 月22日
    停止戒治出所並付保護管束，90年7 月28日期滿未經撤銷停
    止戒治而執行完畢，竟不知警惕，於強制戒治執行完畢釋放
    後5 年內，又基於施用第二級毒品甲基安非他命之概括犯意
    ，自94年7 月間某日起至94年10月21日下午5 時許止，連續
    藉置入玻璃球（於查獲前已經丟棄滅失而未扣案）內燒烤以
    吸取其蒸氣之方式，約每日1 次之頻率，在屏東縣境多處公
    園內，施用甲基安非他命多次。嗣為警於94年10月21日晚間
    9 時50分許，在屏東市○○路、民利路口查獲，扣得其所有
    第二級毒品甲基安非他命1 小包（驗後毛重0.28公克），經
    採其尿液送驗結果，呈甲基安非他命陽性反應。
三、案經屏東縣警察局屏東分局報告臺灣屏東地方法院檢察署檢
    察官偵查聲請以簡易判決處刑。
    理  由
一、前揭連續施用第二級毒品甲基安非他命之犯罪事實，業據被
    告甲○○於本院審理時自承不諱，並有扣案白色結晶1 小包
    ，經本院囑託高雄醫學大學附設中和紀念醫院以氣相層析質
    譜儀法（GC／MS）檢驗結果，呈甲基安非他命陽性反應（驗
    後毛重0.28公克），有該院94年12月22日，編號0000－000
    號檢驗報告附卷可按，為鑑定機關本於專業知識及以精密儀
    器測試後所得之結論，自可憑信，被告甲○○自白施用甲基
    安非他命，堪信與事實相符。
二、查被告甲○○前因施用毒品，先後經法院裁定送觀察、勒戒
    及強制戒治，嗣因認為無繼續施用之傾向，復依裁定於90年
    2 月22日停止戒治出所並付保護管束，90年7 月28日期滿未
    經撤銷停止戒治而執行完畢，有臺灣高等法院被告前案紀錄
    表、臺灣屏東地方法院檢察署刑案資料查註紀錄表、全國施
    用毒品案件紀錄表及受觀察勒戒人毒品及前科紀錄簡列表各
    1 份在卷可參，其5 年內再犯本件施用第二級毒品甲基安非
    他命之犯罪事證已臻明確，應依法論科。
三、按甲基安非他命為毒品危害防制條例第2 條第2 項第2 款規
    定之第二級毒品，除法律另有規定者外，不得持有、施用。
    核被告甲○○所為，係犯毒品危害防制條例第10條第2 項之
    施用第二級毒品罪。其施用前持有甲基安非他命之低度行為
    ，應為施用之高度行為所吸收，不另論罪。其先後多次施用
    甲基安非他命之行為，時間緊接，手法相同，並觸犯構成要
    件相同之罪，顯係基於概括犯意反覆為之，為連續犯，應以
    一罪論，並加重其刑。被告甲○○前因犯竊盜罪及違反毒品
    危害防制條例案件，經本院刑事庭及潮州簡易庭各以89年度
    訴字第417 號、90年度潮簡字第466 號分別判處有期徒刑1
    年4 月、6 月確定，旋經裁定應執行有期徒刑1 年8 月，於
    90年2 月22日入監執行，91年7 月4 日因縮刑假釋出監，91
    年10月9 日縮刑期滿未經撤銷假釋而執行完畢，有臺灣高等
    法院被告前案紀錄表、臺灣屏東地方法院檢察署刑案資料查
    註紀錄表及判決書各1 份在卷可按，其5 年內再犯有期徒刑
    以上之本罪，為累犯，應加重其刑。又其有2 以上刑之加重
    條件，遞加重之。
四、爰審酌被告甲○○之年齡、品行、智識程度、犯罪手段、對
    法益侵害之程度。其為67年9 月21日出生、具備國中畢業教
    育程度，現以從事勞力工作為業之人，有年籍等資料在卷可
    參，正值華年，竟不知上進；其前有多次犯罪經法院判刑確
    定入監執行之紀錄，除前開構成累犯要件部分者外，前因違
    反麻醉藥品管理條例，經本院以86年度易字第153 號判處有
    期徒刑4 月確定，於88年1 月12日入監執行，88年5 月12日
    期滿出監執行完畢；另因犯竊盜罪，經臺灣高雄地方法院以
    89 年 度簡字第289 號判處罰金6,000 元，並諭知易服勞役
    之折算標準，經易服勞役，於91年7 月4 日即前項所示有期
    徒刑1 年8 月刑期因縮刑假釋出監付保付管束日轉入執行，
    91年7 月23日期滿出監執行完畢，有臺灣高等法院被告前案
    紀錄表及臺灣屏東地方法院檢察署刑案資料查註紀錄表各1
    份在卷可按，素行欠佳；及其本件犯罪施用毒品之期間長約
    3 月、頻率約每日1 次，顯係慣於施用毒品成習，對於社會
    秩序及其個人身心健康之影響非輕，與其犯罪經查獲後，尚
    能坦認犯行，態度尚可等一切情狀，量處如主文所示之刑，
    以資儆懲。
四、扣案驗後毛重0.28公克之甲基安非他命1 小包為查獲之毒品
    ，其包裝袋依常情亦有毒品成分沾黏，難以析離，均應依毒
    品危害防制條例第18條第1 項前段規定，沒收銷燬之。又未
    扣案供被告甲○○犯本件施用毒品犯行之玻璃管吸食器，據
    其供稱業於本件查獲前因丟棄而滅失，依現有卷證復無證據
    可認為尚存在，爰不另為沒收之諭知，附此敘明。
據上論斷，應依刑事訴訟法第273 條之1 第1 項、第299 條第1
項前段，毒品危害防制條例第10條第2 項、第18條第1 項前段，
刑法第11條、第56條、第47條，判決如主文。
本案經檢察官鍾仁松到庭執行職務
中    華    民    國    95    年    1     月    25    日
                刑事第二庭        法  官  陳松檀
以上正本證明與原本無異。
如不服本判決應於收受本判決送達後10日內向本院提出上訴書狀
，其未敘述上訴理由者，並得於提起上訴後10日內向本院補提理
由書狀（均須按他造當事人之人數附繕本）「切勿逕送上級法院
」
中    華    民    國    95    年    1     月    27    日
                                  書記官  魏慧夷
附錄本件判決引用之法條
毒品危害防制條例第10條
施用第一級毒品者，處 6 月以上 5 年以下有期徒刑。
施用第二級毒品者，處 3 年以下有期徒刑。


司法院資訊處製作；財團法人民間司法改革基金會備份。
